

Letícia Pegoraro Garcez

Endereço para acessar este CV: http://lattes.cnpq.br/0232535929212960

ID Lattes: 0232535929212960

Última atualização do currículo em 05/10/2020

Aluna do quinto semestre da graduação em Engenharia da Computação (UFPEL).
Atuaou no projeto Memória Transacional Adaptativa para Arquiteturas Heterogêneas do Laboratory of Ubiquitous and Parallel Systems (LUPS) como bolsistade inciação científica entre 2019 e 2020.
Atua atualmente como bolsista de extensão do projeto PRO_ACORDA: PROmoção de Ações de COmpartilhamento de experiências de empreendedorismo e inovação na área de Representação (fabricação digital e desenho paramétrico) para o Projeto em Design e Arquitetura. (**Texto informado pelo autor**)

Identificação

Nome

Nome em citações bibliográficas

Lattes iD

Letícia Pegoraro Garcez 💸

GARCEZ, L. P.

http://lattes.cnpq.br/0232535929212960

Endereço

Formação acadêmica/titulação

2018 Graduação em andamento em Engenharia de Computação.

Universidade Federal de Pelotas, UFPEL, Brasil.

2015 - 2017 Ensino Médio (2º grau).

Escola Estadual de Ensino Médio João de Deus Nunes, EEEMJDN, Brasil.

Formação Complementar

2020 - 2020	Introdução ao EAD. (Carga horária: 10h).
	Universidade Aberta e Integrada de Minas Gerais, UAITEC, Brasil.
2020 - 2020	Learn How To Code: Google's (golang) Programming Language. (Carga horária: 46h).
	Udemy, UDEMY, Turquia.
2020 - 2020	Curso de HTML5. (Carga horária: 40h).
	CEV Treinamentos Informática e Serviços, CEV, Brasil.
2020 - 2020	Curso de PHP. (Carga horária: 40h).
	CEV Treinamentos Informática e Serviços, CEV, Brasil.
2020 - 2020	Curso de POO em PHP. (Carga horária: 40h).
	CEV Treinamentos Informática e Serviços, CEV, Brasil.
2020 - 2020	Python Básico. (Carga horária: 8h).
	Solyd, SOLYD, Brasil.
2020 - 2020	Tecnologia da Informação e Comunicação. (Carga horária: 14h).
	Universidade Aberta e Integrada de Minas Gerais, UAITEC, Brasil.
2020 - 2020	Kali Linux Tutorial for Begginers. (Carga horária: 8h).
	Udemy, UDEMY, Turquia.
2020 - 2020	Introdução à Segurança da Informação. (Carga horária: 15h).
	eSecutiry Cyber Secutiry, ESECURITY, Brasil.
2020 - 2020	Git e Github. (Carga horária: 40h).
	Aula EAD, AULA EAD, Brasil.
2019 - 2019	Curso Básico de Espanhol (Módulo I). (Carga horária: 30h).
	Universidade Federal do Vale do São Francisco, UNIVASF, Brasil.
2019 - 2019	Curso Básico de Espanhol (Módulo II). (Carga horária: 30h).
	Universidade Federal do Vale do São Francisco, UNIVASF, Brasil.

2019 - 2019	Curso Básico de Espanhol (Módulo III). (Carga horária: 30h).
2019 - 2019	Universidade Federal do Vale do São Francisco, UNIVASF, Brasil.
2019 - 2019	Curso de POO em Java. (Carga horária: 40h).
	CEV Treinamentos Informática e Serviços, CEV, Brasil.
2019 - 2019	Curso de Java. (Carga horária: 40h).
	CEV Treinamentos Informática e Serviços, CEV, Brasil.
2014 - 2014	Curso de inglês. (Carga horária: 90h).
	New Way English Course, NEW WAY, Brasil.
2013 - 2013	Curso de inglês. (Carga horária: 90h).
	New Way English Course, NEW WAY, Brasil.
2012 - 2012	Inglês para jovens (Flashlight 3). (Carga horária: 80h).
	Criativa Cursos Profissionalizantes, CCP, Brasil.
2011 - 2011	English for kids level two. (Carga horária: 80h).
	Criativa Cursos Profissionalizantes, CCP, Brasil.
2010 - 2010	English for kids level one. (Carga horária: 80h).
	Criativa Cursos Profissionalizantes, CCP, Brasil.

Atuação Profissional

Universidade Federal de Pelotas, UFPEL, Brasil.

Vínculo institucional

2020 - Atual Vínculo: Bolsista, Enquadramento Funcional: Bolsista no Projeto de Extensão - PBA,

Carga horária: 20

Vínculo institucional

2019 - 2020 Vínculo: Bolsista, Enquadramento Funcional: Bolsista de Iniciação científica FAPERGS,

Carga horária: 20

Projetos de pesquisa

2019 - 2020

Memória Transacional Adaptativa para Arquiteturas Heterogêneas

Descrição: Algoritmos para implementar a abstração de memórias transacionais são geralmente desenvolvidos levando em consideração arquiteturas UMA (Uniform memory access) na qual todos os processadores tem um tempo de acesso uniforme à memória principal e.g. [6, 7, 8]. Porém, hoje em dia existem várias arquiteturas diferentes baseadas em multi-cores que também necessitam abstrações de alto nível para o desenvolvimento de programas, e.g., NUMAs, clusters, GRIDs etc. Dessa forma, o objetivo deste trabalho é desenvolver um sistema de memórias transacionais adaptativo, que dependendo da arquitetura paralela usada, modifique o algoritmo transacional para melhor explorar os recursos do(s) dispositivo(s). O trabalho irá se dividir em duas áreas principais: (1) desenvolvimento da linguagem de alto nível para expressar transações de memória e (2) desenvolvimento do sistema de tempo de execução adaptativo que dará suporte as abstrações. A linguagem de programação funcionará como uma linguagem de domínio específico para programação de transações e deverá ser compatível com qualquer linguagem orientada a objetos que possua características modernas como polimorfismo de tipos (ou tipos genéricos) e abstrações lambda (ou clousures). O que diferencia esta linguagem de outras linguagens para programação paralela usando memórias transacionais é: a linguagem irá proporcionar um alto nível de composição, ou seja, transações poderão ser compostas para gerar novas transações. Além disso a linguagem deverá permitir o acesso e interoperação de objetos concorrentes e distribuídos através de transações locais e remotas, o que será suportado por um sistema de tempo de execução adaptativo..

Situação: Concluído; Natureza: Pesquisa.

Integrantes: Letícia Pegoraro Garcez - Coordenador / André Rauber Du Bois - Integrante / GERSON GERALDO HOMRICH CAVALHEIRO - Integrante / DOUGLAS PEREIRA PASQUALIN - Integrante / JERONIMO DA CUNHA RAMOS - Integrante / MICHAEL ALEXANDRE COSTA - Integrante / RAFAEL RODRIGUES BASTOS - Integrante / RODRIGO MEDEIROS DUARTE - Integrante / GUILHERME DE SOUZA DA SILVA - Integrante / LUCAS EDUARDO BRETANA - Integrante.

Projetos de extensão

empreendedorismo e inovação na área de Representação (fabricação digital e desenho paramétrico) para o Projeto em Design e Arquitetura

2019 - Atual

Descrição: O Projeto PRO_ACORDA se propõe a estabelecer um espaço para a PROmoção de Ações e de COmpartilhamento de experiências de empreendedorismo e inovação na área de Representação (fabricação digital e desenho paramétrico) para o Projeto em Design e Arquitetura. Deriva dos resultados do Projeto de Pesquisa ACORDA (Análise e COnstrução de Referenciais Didáticos para Arquitetura: uma abordagem para o Desenho paramétrico e para a prototipagem rápida), o qual tem investido em construir uma infraestrutura conceitual e procedimental para a inserção das tecnologias de desenho paramétrico e fabricação digital junto ao contexto formativo, da área de geometria e representação, da FAURB/UFPel. A formação de bolsistas de iniciação científica e tecnológica associados a este projeto possibilitou a configuração de especialistas nas tecnologias referidas, vislumbrando oportunidades empreendedoras pelo caráter inovador de métodos projetuais configurados a partir do uso do desenho paramétrico. Frente a isto, este projeto quer estender os objetivos do Projeto ACORDA para o âmbito da extensão universitária, configurando um espaço para que os profissionais de arquitetura e design do contexto imediato (Pelotas e Região) possam reconhecer e avaliar a pertinência em usufruir das tecnologias em questão em seus processos projetuais. Desta maneira se quer compartilhar os conhecimentos produzidos no âmbito do Projeto ACORDA e compreender a pertinência de investir em reestruturações curriculares destas áreas de formação que incluam tais conhecimentos. Para isto são configuradas ações formativas, informativas e colaborativas, entre a academia e profissionais de escritórios de arquitetura e design, para constituir uma dinâmica de interação que promova a atualização, avaliação e possível validação do uso das técnicas de desenho paramétrico e de fabricação digital.. Situação: Em andamento; Natureza: Extensão.

Integrantes: Letícia Pegoraro Garcez - Coordenador / Adriane Borda de Almeida da Silva - Integrante / Janice de Freitas Pires - Integrante.

OFICINAS de Ensino/aprendizagem de Representação Gráfica e Digital Descrição: O Projeto se constitui por uma dinâmica de estudo, treinamento, proposição e oferecimento de cursos de extensão na área de representação gráfica e digital. A especificidade desta área está em ser potencializada continuamente pelo desenvolvimento das tecnologias computacionais e de informação e comunicação e por sua aplicabilidade às diferentes atividades educativas e profissionais, integrando-se cada vez mais ao cotidiano da sociedade como um todo. Atento assim às demandas de um contexto social imediato e ao estágio de desenvolvimento tecnológico o Projeto busca, na interação com a comunidade, a retroalimentação e a provocação para a apropriação de saberes, relativos à área em questão, significativos para ambos os contextos, intra e extra universidade, com potencial de transformação de realidades. Busca empregar o conceito de Tecnologia Social, centrado em promover a autonomia a partir do empoderamento. Tendo em vista os diferentes propósitos de reconhecimento das tecnologias de representação, desde a constante atualização frente à evolução destas tecnologias até o estabelecimento de uma cultura de uso das mesmas pela sociedade como um todo, os cursos de extensão abarcam um panorama geral dos meios digitais incluindo os seguintes temas: Fundamentos e Aplicações de Informática Gráfica, Modelagem Geométrica, Modelagem Visual, Animação, Realidade Virtual, Realidade Aumentada, Mundos Virtuais e interatividade, Multimídia, Fotogrametria, Anamorfismos, Fabricação Digital, Desenho Paramétrico. Ainda pela especificidade do conhecimento, os resultados dos processos formativos muitas vezes referem-se a disponibilização de representações (produtos) que podem ser exploradas por ações educativas e culturais. Desta maneira, cada oficina pode contemplar objetivos específicos, associados inclusive a projetos de ensino e pesquisa. Nesta direção ao longo dos 12 anos contínuos de reedição deste projeto, foram sendo associados resultados como uma coleção de objetos de aprendizagem (dirigidos à formação em Arquitetura, tendo em vista a formação do corpo docente envolvido), próprios para a modalidade de ensino não presencial, e de modelos tridimensionais físicos e digitais relativos especialmente à arquitetura de interesse patrimonial da cidade de Pelotas. Particularmente esta coleção de modelos físicos relativos ao patrimônio, produzida por meio das técnicas de fabricação digital, tem dado suporte a outras ações e projetos de extensão que objetivam atribuir acessibilidade a este tipo de informação para pessoas com deficiência visual.. Situação: Em andamento; Natureza: Extensão.

Integrantes: Letícia Pegoraro Garcez - Integrante / Samanta Quevedo da Silva - Integrante / Adriane Borda de Almeida da Silva - Coordenador / CATHARINA BEATRIZ DOS SANTOS MOTTA - Integrante / AMANDA FURLAN CARDOSO - Integrante / ANA PAULA CLAUDIO DE FREITAS - Integrante / BETHINA HARTER SILVA - Integrante / CLAUDIA ANDRIELE DA COSTA FREITAS - Integrante / CLEITON ALCANTARA DE SOUZA - Integrante / FERNANDO FRANZ ZAUK - Integrante / GABRIELA DA SILVA SCHILLER -

Integrante / GABRIEL MARTINS DA SILVA - Integrante / GIOVANA LETICIA NILEN LEDESMA - Integrante / HELIO MATEUS NASCIMENTO DE ANDRADE - Integrante / JULIA FURLAN CARDOSO - Integrante / LUCIANA CAVALHEIRO DE FREITAS - Integrante / PAMELA PADILHA SILVEIRA - Integrante / STEFANI CURTH GOULART - Integrante / VALENTINA TOALDO BRUM - Integrante / WAGNER FRANCO DE OLIVEIRA JUNIOR - Integrante / DIEGO SACCO SILVEIRA - Integrante.

Idiomas

Inglês Espanhol Compreende Bem, Fala Razoavelmente, Lê Razoavelmente, Escreve Razoavelmente. Compreende Pouco, Fala Pouco, Lê Razoavelmente, Escreve Pouco.

Produções

Produção bibliográfica

Trabalhos completos publicados em anais de congressos

- **1. GARCEZ, L. P.**; PIREŜ, J. F. ; SILVA, A. B. A. ; SILVA, S. Q. . Entre o Presencial e à Distância; Entre a Maquete Arquitetônica e a Domótica: A adaptação de Oficinas de Eletrônica Para Novos Espaços Definidos no Campo da Extensão Universitária. In: XXVIII CICLO DE PALESTRAS SOBRE NOVAS TECNOLOGIAS NA EDUCAÇÃO, 2020, Porto Alegre. ANAIS DO XXVIII CICLO DE PALESTRAS SOBRE NOVAS TECNOLOGIAS NA EDUCAÇÃO, 2020. p. 90-98.
- **2. GARCEZ, L. P.**; SILVA, S. Q. ; SILVA, A. B. A. . Aprendizagens Compartilhadas em Alfabetização Digital: Uma Ação Extensionista junto à Escola Família Agrícola da Região Sul. In: XXVIII CICLO DE PALESTRAS SOBRE NOVAS TECNOLOGIAS NA EDUCAÇÃO, 2020, Porto Alegre. ANAIS DO XXVIII CICLO DE PALESTRAS SOBRE NOVAS TECNOLOGIAS NA EDUCAÇÃO, 2020. p. 21-30.

Resumos expandidos publicados em anais de congressos

- 1. GARCEZ, L. P.; DU BOIS, A. R. . Proposta de implementação de uma interface de alto nível para Memórias Transacionais Distribuídas usando RMI em Java. In: ESCOLA REGIONAL DE ALTO DESEMPENHO DA REGIÃO SUL (ERAD-RS), 2020, Santa Maria. Anais da XX Escola Regional de Alto Desempenho da Região Sul. Porto Alegre: Sociedade Brasileira de Computação, 2020. p. 53-56.
- **2. GARCEZ, L. P.**; SILVA, S. Q. ; SILVA, A. B. A. . A PRODUÇÃO DE MATERIAIS E MOMENTOS DIDÁTICOS PARA A ALFABETIZAÇÃO DIGITAL DIRIGIDA À ESCOLA FAMÍLIA AGRÍCOLA DA REGIÃO SUL, EFASUL, CANGUÇU/RS. In: V Congresso de Ensino de Graduação, 2019, Pelotas. Anais 2019, 2019.
- 3. SILVA, S. Q. ; GARCEZ, L. P. ; SILVA, A. B. A. . GEOMETRIA E ARQUITETURA: MOMENTOS LÚDICOS E INTERATIVOS PARA A MOTIVAÇÃO AO INGESSO À UNIVERSIDADE PÚBLICA. In: VI Congresso de Extensão e Cultura, 2019, Pelotas. ANAIS DO VI CONGRESSO DE EXTENSÃO E CULTURA DA UFPEL, 2019. p. 509-512.

Apresentações de Trabalho

- **1. GARCEZ, L. P.**; DU BOIS, A. R. . Proposta de implementação de uma interface de alto nível para Memórias Transacionais Distribuídas usando RMI em Java. 2020. (Apresentação de Trabalho/Outra).
- **2. GARCEZ, L. P.**; SILVA, S. Q. ; SILVA, A. B. A. . Aprendizagens Compartilhadas em Alfabetização Digital: Uma Ação Extensionista junto à Escola Família Agrícola da Região Sul. 2020. (Apresentação de Trabalho/Outra).
- **3. GARCEZ, L. P.**; PIRES, J. F.; SILVA, A. B. A.; SILVA, S. Q. . Entre o Presencial e à Distância; Entre a Maquete Arquitetônica e a Domótica: A adaptação de Oficinas de Eletrônica Para Novos Espaços Definidos no Campo da Extensão Universitária. 2020. (Apresentação de Trabalho/Outra).
- **4. GARCEZ, L. P.**; SILVA, S. Q. ; SILVA, A. B. A. . A PRODUÇÃO DE MATERIAIS E MOMENTOS DIDÁTICOS PARA A ALFABETIZAÇÃO DIGITAL DIRIGIDA À ESCOLA FAMÍLIA AGRÍCOLA DA REGIÃO SUL, EFASUL, CANGUÇU/RS. 2019. (Apresentação de Trabalho/Congresso).

Demais tipos de produção técnica

- **1. GARCEZ, L. P..** Introdução à Automação de Maquetes Usando Arduino (EAD). 2020. (Curso de curta duração ministrado/Extensão).
- GARCEZ, L. P.. Computadores e Arquitetura: Fundamentos de Software e Hardware. 2020. (Curso de curta duração ministrado/Extensão).
- **3. GARCEZ, L. P.**. Oficina de Utilização de LEDs em Maquetes Arquitetônicas. 2019. (Curso de curta duração ministrado/Extensão).
- 4. GARCEZ, L. P.; SILVA, S. Q. . Alfabetização Digital. 2019. (Curso de curta duração ministrado/Extensão).

Participação em eventos, congressos, exposições e feiras

- 1. Aquecimento do XL Congresso da Sociedade Brasileira de Computação. 2020. (Congresso).
- 2. ESCOLA REGIONAL DE ALTO DESEMPENHO DA REGIÃO SUL (ERAD-RS). 2020. (Outra).
- 3. VIII Escola Regional de Computação do Ceará, Maranhão e Piauí (ERCEMAPI) e XIII Encontro Unificado de Computação do Piauí (ENUCOMPI). 2020. (Outra).
- **4.** Semana Integrada SACOMP XIII / SASPI 8. 2019. (Outra).
- **5.** Semana Integrada SACOMP XIII / SASPI 7. 2018. (Outra).
- **6.** Tchelinux Pelotas 2018. 2018. (Seminário).

Página gerada pelo Sistema Currículo Lattes em 14/12/2020 às 17:33:04